臺灣士林地方法院刑事判決　　　　　　　 99年度訴字第342號
公　訴　人　臺灣士林地方法院檢察署檢察官
被　　　告　BAYARDO M.
選任辯護人　扶助律師顏華歆
上列被告因妨害性自主案件，經檢察官提起公訴（99年度偵字第
8165號），本院判決如下：
    主  文
BAYARDO MONTES DE OCA ISAIAS DOMINGO犯乘機性交罪，處有期
徒刑肆年。
    事  實                                
一、BAYARDO MONTES DE OCA ISAIAS DOMINGO（下稱ISAIAS）係
    墨西哥籍人，於民國97年9 月10日，以依親為由入境臺灣，
    並在臺北市士林區○○○路○ 段42號經營墨西哥餐廳，代號
    00000000號之女子（哥斯大黎加籍人，1977年生，真實姓名
    年籍詳卷附對照表，下稱A 女）於99年3 月間，因與家人前
    往上開ISAIAS經營之餐廳用餐，該餐廳於99年4 月中旬舉辦
    拉丁人聚會，A 女為解思鄉之情遂單獨前往，因而結識ISAI
    AS，2 人平日即藉由行動電話、電子郵件、臉書（FACEBOOK
    ）聯繫聊天。99年4 月24日凌晨0 時許，A 女與ISAIAS各自
    前往臺北市大安區○○○路○ 段277 號地下1 樓之MICASA酒
    店，在店內相遇後，2 人一同交談、飲酒及跳舞，期間A 女
    飲用數瓶啤酒、龍舌蘭酒，於同日凌晨5 時許離開MICASA酒
    店時，已現茫醉狀態，ISAIAS見有機可乘，表示要搭載A 女
    回家，A 女在車上已不勝酒力，頭暈且數次嘔吐，ISAIAS遂
    載A 女至其位於臺北市○○區○○路186 巷25之1 號4 樓租
    屋處，此時A 女因酒醉而全身癱軟、意識不清，任由ISAIAS
    扶持搭電梯進入屋內並使A 女躺臥床上，ISAIAS明知A 女酒
    醉暈昡、身體無力，處於相類於精神、身體障礙不能抗拒之
    情形，竟基於乘機性交之犯意，褪去A 女之長褲及內褲，用
    手打開A 女雙腿後，先以舌頭碰觸A 女性器而為口交，繼則
    為A 女翻身，使A 女趴臥床上，將其生殖器插入A 女陰道內
    而為性交。適A 女之夫（代號00000000A ）於同日凌晨6 時
    12分許發現A 女未回家，焦急撥打A 女手機，A 女手機響起
    ，ISAIAS始抽出其生殖器而未射精。嗣經A 女報警處理，始
    悉上情。
二、案經A 女訴由臺北市政府警察局北投分局報告臺灣士林地方
    法院檢察署檢察官偵查起訴。
    理  由                                
壹、程序部分：
一、關於證人即告訴人A 女於警偵訊證述、證人韓祥元、鄭文玨
    於警詢證述之證據能力：
    按刑事訴訟法第159 條第1 項規定：「被告以外之人於審判
    外之言詞或書面陳述，除法律有規定者外，不得作為證據」
    ；其立法本旨係以證人於審判外之言詞或書面陳述，屬於傳
    聞證據，此項證據，當事人無從直接對於原供述者加以詰問
    ，以擔保其真實性，法院亦無從直接接觸證人而審酌其證言
    之憑信性，違背直接審理及言詞審理之原則，除具有必要性
    及信用性情況之除外者外，原則上不認其有容許性，自不具
    證據能力；至所謂具有必要性及信用性情況者，例如刑事訴
    訟法第159 條之1 至同條之5 之情形，仍例外認其有證據能
    力，然此係指法院未於審判期日傳喚相關證人到庭，案件僅
    能依靠該等證人於審判外之陳述以為判斷之情形，始需就該
    等審判外供述證據嚴格依照刑事訴訟法第159 條之1 至同條
    之5 所定要件逐一檢視各該證人之供述，作為證據之資格。
    倘法院已經依據當事人聲請傳喚證人到庭接受檢辯雙方之交
    互詰問，則法院既已透過直接、言詞審理方式檢驗過該證人
    之前所為證述，當事人之反對詰問權已受到保障得以完全行
    使之情況下，該等審判外證據除有其他法定事由（例如：非
    基於國家公權力正當行使所取得或私人非法取得等，而有害
    公共利益，即以一般證據排除法則為判斷），應認該審判外
    供述已得透過審判程序之詰問檢驗，而取得作為證據之資格
    ，亦即其審判外供述與審判中供述相符部分，顯然已經構成
    具備可信之特別情狀，當然有證據資格，其不符部分，作為
    檢視審判中所為供述可信與否之彈劾證據，當無不許之理（
    最高法院94年度臺上字第2507號、95年度臺上字第2515號判
    決參照）。被告之辯護人辯稱：前開證人於警詢、偵查中之
    證述，為審判外陳述，無證據能力云云（本院卷一第55頁正
    面、第67頁背面、第68頁正面）。經查，證人韓祥元、鄭文
    玨於警詢所為證述，為審判外陳述，且未於審判中以證人身
    分依法定程序到場具結陳述，並接受被告之詰問，又無刑事
    訴訟法第159 條之3 所列各款情形，應無證據能力（最高法
    院97年度臺上字第1585號判決參照）；至證人即告訴人A 女
    業於本院審判期日經檢察官、被告、辯護人交互詰問檢視其
    證詞，揆諸上開最高法院判決意旨，渠於警詢、偵查中之證
    述，已取得作為證據之資格，應有證據能力，辯護人否認渠
    證述之證據能力，尚無足採。
二、關於內政部警政署刑事警察局（下稱刑事警察局）99年7 月
    1 日刑醫字第0990081818號鑑定書、99年10月11日刑醫字第
    0990126760號鑑定書之證據能力：
    次按刑事訴訟法第159 條第1 項所謂「除法律有規定者外」
    ，係指同法第159 條之1 至第159 條之5 及第206 條等規定
    ；法院或檢察官得囑託醫院、學校或其他相當之機關、團體
    為鑑定，或審查他人之鑑定，並準用第203 條至第206 條之
    1 之規定，鑑定之經過及其結果，應命鑑定人以言詞或書面
    報告，刑事訴訟法第208 條第1 項前段、第206 條第1 項亦
    有明定。又傳聞證據之「證明力」如何，與「證據能力」有
    無之判斷係屬二事，不容混淆（最高法院97年度臺上字第92
    3 號判決參照）。卷附上開刑事警察局鑑定書（99年度偵字
    第8165號卷，下稱偵8165號卷，第56至61頁、第82至84頁）
    ，係臺北市政府警察局北投分局依檢察官囑託送請刑事警察
    局實施鑑定，有檢察官案件交辦進行單（99年度他字第1672
    號卷，下稱他1672號卷，第75頁）、臺北市政府警察局北投
    分局99年10月19日函（偵8165號卷第81頁）在卷可稽，視同
    檢察官囑託而為之鑑定報告（法務部92年9 月1 日法檢字第
    0920035083號函參照），依刑事訴訟法第159 條第1 項、第
    198 條、第206 條規定，上開檢驗報告屬傳聞法則之例外，
    應有證據能力。辯護人辯稱上開刑事警察局鑑定書所檢驗之
    衣物，係告訴人A 女於事發後逾20日始提出送驗之衣物，是
    否即為其於99年4 月24日所著衣物，並非無疑，上開鑑定書
    在前提未建立下所進行之鑑定，不足作為本案證據云云。顯
    將證據之證據能力與證明力混淆一談，尚無足採。至上開刑
    事警察局鑑定書所附告訴人A 女所著長褲、內褲之採樣照片
    （偵8165號卷第59至61頁），係以機械方式所留存之影像，
    並非供述證據，無傳聞法則之適用，與待證事實具有相當之
    關聯性，自得作為證據，辯護人以前詞否認證據能力，亦無
    足取。
三、復按被告以外之人於審判外之陳述，雖不符合同法第159 條
    之1 至第159 條之4 之規定，但經當事人於審判程序同意作
    為證據，法院審酌該言詞陳述或書面陳述作成時之情況，認
    為適當者，亦得為證據。當事人、代理人或辯護人於法院調
    查證據時，知有第159 條第1 項不得為證據之情形，而未於
    言詞辯論終結前聲明異議者，視為有前項之同意，刑事訴訟
    法第159 條第1 項及第159 條之5 分別定有明文。除上開證
    據外，本判決後述引用之供述證據，當事人於本院準備程序
    表示無意見而不予爭執（本院卷一第55頁正面），本院審酌
    該等證據資料製作時之情況，並無違法不當及證明力明顯過
    低之瑕疵，堪認作為證據應屬適當，依刑事訴訟法第159 條
    之5 規定，認該等證據資料均例外有證據能力。
貳、實體部分：
一、訊據被告ISAIAS固不否認於其經營之餐廳結識告訴人A 女，
    於上開時間與告訴人A 女在MICASA酒店內飲酒，於當天凌晨
    5 時許與告訴人A 女一起離開MICASA酒店後，帶告訴人A 女
    返回其上址租屋處等事實，惟矢口否認乘機性交犯行，辯稱
    ：斯時告訴人A 女酒醉嘔吐，A 女表示不想讓其夫看到酒醉
    情形，也沒有告訴伊其住址，伊認為A 女需要照顧，才搭計
    程車帶A 女回伊之租屋處，A 女到伊租屋處時還有嘔吐，伊
    拿紙巾給A 女，A 女躺在床上，伊到另一個房間，後來A 女
    手機響，伊聽到A 女與其夫講電話，A 女自行下樓等候其夫
    ，過約5 分鐘A 女還打電話要伊到樓下，要讓A 女之夫看到
    A 女與伊在一起很安全，伊並未與A 女發生性行為云云。其
    辯護人辯稱：告訴人A 女遲至99年5 月13日始報案遭性侵，
    其提供鑑定之衣物與其他衣物混在一起，跡證可能互相沾染
    ，A 女提供之衣褲不能證明係案發當天所著，不得作為鑑定
    依據；前揭刑事警察局鑑定結論均未檢出任何可能屬於被告
    之精子細胞，雖檢出可能屬於被告之DNA ，惟不能排除是被
    告之唾液或尿液稍早於MICASA酒店沾到A 女之衣物所致；依
    A 女於99年4 月24日前往新光吳火獅紀念醫院（下稱新光醫
    院）就醫之病歷紀錄，距A 女離開被告租屋處時間已逾7 小
    時，此期間A 女是否有飲酒或服用藥物行為，致影響檢測結
    果，並非無疑，且該病歷亦記載無法單純從數值判斷病患認
    知是否受酒精之影響，A 女於當天上午6 時12分許至7 時40
    分許，與其夫講了8 通電話，並自行離開被告租屋處，單獨
    搭電梯到1 樓，走到社區警衛室，可徵A 女於案發時之精神
    與身體狀態，並無不能或不知抗拒之情形；被告於案發當天
    並未駕車前往MICASA酒店，A 女稱搭乘被告座車離開酒店顯
    屬杜撰；A 女若果遭被告性侵，理應於99年4 月24日、99年
    4 月27日兩度前往新光醫院就診時要求驗傷或性侵採驗，何
    致拖延至99年5 月13日始報案並提供不明衣物送驗，此自A
    女於案發後2 日即99年4 月26日仍寄發電子郵件予被告，語
    氣熱絡，郵件信末尚標示「笑臉」符號，適足反證被告僅係
    照顧酒醉嘔吐之A 女，並未與A 女發生性行為，遑論為乘機
    性交云云。
二、經查：
  (一)證人即告訴人A 女證稱：MICASA酒店於上開時間舉辦拉丁人
    聚會，被告約於凌晨1 、2 時許到達，被告邀伊跳舞、喝酒
    ，伊喝了5 、6 瓶啤酒，約凌晨5 時許要離開酒店之前，又
    喝量約2 到3 杯之龍舌蘭酒，伊喝得有點多，當時已有點醉
    醺醺，離開酒店時感覺頭暈、很累，伊坐上被告開的車時，
    已經很醉，不太清醒，覺得快昏倒，非常不舒服，沒辦法講
    話，被告有在中途停車，打開車門讓伊吐；伊不清楚後來在
    何處下車、如何下車、如何進入被告租屋處，也不記得有搭
    電梯或開門，伊一直跟被告說伊不舒服、好像要暈過去，但
    被告不予置理，伊沒辦法支配自己的身體，伊稍微恢復意識
    時，發現自己躺在床上，長褲、內褲被脫掉，全身赤裸，被
    告用手分開伊的雙腿，用舌頭舔伊下體，正在對伊口交，當
    時伊是正面朝上躺著，然後被告將伊身體翻過去弄成狗爬式
    姿勢，用強硬、粗暴的方式將生殖器插入伊陰道內抽動，伊
    覺得很痛，但伊沒有力氣與被告對抗，也無法協調的講話，
    大部分時間是被告支配伊的身體，被告沒有戴保險套，後來
    伊的先生撥打伊手機，手機響起，被告才停止動作抽出生殖
    器，未在伊體內、外射精；伊的先生問伊地址要來接伊，被
    告說不知道如何說中文地址，被告打開門讓伊離開，伊離開
    時腳步不穩，後來伊找到1 個警衛室，伊打手機給先生，把
    手機拿給警衛室的人，伊蹲在警衛室外等，伊打有電話叫被
    告下來向伊及伊的先生道歉；伊回到家後人不舒服，躺在床
    上無法起身，伊很想睡覺，一直睡到中午，伊的先生看伊身
    體情況很差，帶伊到新光醫院抽血驗尿作酒精檢驗、毒品反
    應，被告利用伊喝醉無法控制自我而對伊性侵，伊到事發後
    的下星期二即99年4 月27日發現有感染，擔心是被告造成，
    才告訴伊的先生，並到新光醫院作相關檢查等語可稽（他16
    72號卷第7 至10頁、第41、43、44頁、本院卷一第124 頁背
    面、第125 頁正、背面、第126 頁正面、第127 頁正、背面
    、第128 頁正、背面、第129 頁正、背面、第159 頁背面、
    第160 頁正、背面、第161 頁正面、第166 頁正、背面、第
    168 頁正面），證人即告訴人A 女上開證述於MICASA酒店飲
    用數瓶啤酒、龍舌蘭酒，於同日凌晨5 時許離開MICASA酒店
    時，已現茫醉、嘔吐、全身無力、意識不清等情，核與被告
    供稱：A 女在MICASA酒店跳舞喝酒，伊看到A 女喝啤酒、龍
    舌蘭之類的酒，喝很多，A 女喝很醉，喝到凌晨要離開時已
    經酒醉嘔吐不清醒，伊認為應該要照顧A 女，就帶A 女回家
    ，到伊住處時，A 女靠在伊旁邊，伊扶著A 女，A 女進入屋
    內，還有嘔吐，伊拿紙巾給A 女擦拭；當天A 女精神不好，
    因為喝酒吐很多等語相符（偵8165號卷第8 頁、他1672卷第
    64至66頁、本院99年度審訴字第888 號卷，下稱審訴卷，第
    18頁正面）；A 女於案發當天即99年4 月24日中午12時34分
    許，前往新光醫院急診檢查，經檢驗其血液酒精濃度為72.6
    4mg/dl，尿液無藥物及毒品反應，有A 女於新光醫院之病歷
    摘要記錄、急診檢傷病歷、病理檢驗科生化血清組檢驗報告
    （分置於偵8165號卷、他1672號卷密封證物袋內）、中文病
    歷資料（本院卷一第87頁）附卷可稽，而依血液中酒精濃度
    於人體代謝每小時下降約10-20mg/dl，A 女於99年4 月24日
    中午12時34分許之血液酒精濃度為72.64mg/dl，回溯7 小時
    前（即99年4 月24日凌晨5 時30分許），其血液酒精濃度約
    為143-213mg/dl（即0.143%-0.213 %），一般血液中酒精濃
    度在0.10-0.15%其酒醉程度為輕醉，呈現症狀有輕度酩酊、
    說話含糊、腳步不穩等，0.15-0.25%其酒醉程度為茫醉，呈
    現症狀有中度酩酊、運動失調、平衡障礙等，有法務部法醫
    研究所100 年2 月17日法醫毒字第1000000760號函在卷可佐
    （本院卷一第103 頁），足徵A 女於上開時間到達被告租屋
    處時，確因酒醉而呈酩酊、說話含糊、腳步不穩、肢體失去
    協調平衡之狀態。
  (二)次查，證人即A 女之夫代號00000000A 證稱：99年4 月24日
    早上6 時12分許，伊睡醒發現A 女不在家，撥打A 女持用之
    門號0000000000號手機，A 女接聽時音調不太正常，講話不
    清楚，不太講得出話，A 女不知道自己在何處，伊感覺有問
    題，準備出發去找A 女，又打A 女手機，A 女告知在1 處公
    寓內，但不知道地址，後來A 女將手機拿給被告，被告以西
    班牙語答稱不會講中文，無法告訴伊地址，被告還說叫伊不
    要生氣，被告在照顧A 女等語，伊得不到地址，就掛掉電話
    ，伊後來又打電話給A 女，要A 女離開該處，A 女反覆說不
    知要如何離開；當天早上約7 時32分許，A 女到樓下找到警
    衛，警衛告訴伊該處地址，A 女在電話中說她很冷、很累，
    叫伊趕快去接她；伊到達時，A 女蹲著，被告站在A 女旁邊
    ，A 女的精神狀態像很多天沒睡覺，走路有點搖晃，A 女上
    車後一直縮著身體，酒味很重，連當天中午到新光醫院都還
    有酒味，醫生建議先作毒品、酒精之檢驗；99年4 月27日A
    女表示下體不舒服，A 女告訴伊被告以生殖器插入其下體之
    事，懷疑下體因此發炎或感染，當天伊帶A 女到新光醫院檢
    查治療等語（本院卷一第190 頁背面、第191 頁正、背面、
    第192 頁正、背面、第193 頁背面、第194 頁正、背面、第
    197 頁正面、第198 頁背面），證人即代號00000000A 上開
    證述關於99年4 月24日上午6 時12分許其見A 女未返家，撥
    打A 女手機並前往被告租屋處社區警衛室處接A 女，被告當
    時在場等情，與告訴人A 女之證述相互吻合；進者，被告使
    用之門號0000000000號、證人即代號00000000A 使用之門號
    0000000000號、A 女使用之門號0000000000號行動電話雙向
    通聯紀錄顯示，證人即代號00000000A 於99年4 月24日上午
    6 時12分許撥打A 女上開手機，至同日上午7 時57分許，證
    人即代號00000000A 多次撥打A 女手機，且其門號00000000
    00手機於7 時57分許，發話基地臺位於「臺北市○○區○○
    段4 小段175 地號（即被告上址租屋處附近）」（外放通聯
    光碟列印資料卷第59頁背面、第60頁正面、第54頁背面），
    足見證人即代號00000000A 斯時急欲接回A 女，並於99年4
    月24日上午7 時57分許抵達被告上址租屋處附近尋找A 女；
    而A 女於99年4 月24日上午7 時41分許，撥打被告門號0000
    000000號手機（外放通聯光碟列印資料卷第54頁背面、第10
    頁背面），與證人A 女上開證述其在樓下等候其夫時，打電
    話要被告下來向其夫道歉、證人即代號00000000A 證稱其到
    達時看到被告之情節相符，復有被告上址租屋處大樓外觀、
    警衛室現況照片附卷可參（本院卷一第147 、148 、152 頁
    ），堪認證人即告訴人A 女、證人即A 女之夫代號00000000
    A 前揭證述屬實，應可採信。
  (三)復查，告訴人A 女於99年5 月13日向警方報案，指述被告趁
    其酒醉之際載其至被告家中性侵得逞，事件發生時加害人未
    使用避孕方式，告訴人A 女身體各位無外傷，有臺北市政府
    警察局士林分局偵查隊受理刑事案件報案三聯單、性侵害被
    害人調查表、受理疑似性侵害事件驗傷診斷書在卷可稽（置
    於他1672號卷密封證物袋內）；又告訴人A 女於案發時所著
    之長褲、內褲，經送刑事警察局採樣，與被告唾液、告訴人
    A 女唾液進行比對鑑定，發現長褲鈕扣處有破損情形，長褲
    採樣標示00000000處、內褲內側採樣標示00000000處、內褲
    外側採樣標示00000000處，以前列腺抗原檢測法檢測結果，
    呈陰性反應，以顯微鏡檢視未發現精子細胞，經不分層直接
    萃取DNA 檢測，以體染色體及男性Y 染色體DNA-STR 型別檢
    測結果，內褲內側採樣標示00000000處檢出一女性之DNA-ST
    R 型別，與告訴人A 女之DNA-STR 型別相同；長褲採樣標示
    00000000處、內褲外側採樣標示00000000處之DNA-STR 型別
    檢測結果為混合型，研判混有告訴人A 女與被告之DNA ，該
    混合型別排除告訴人A 女本身DNA-STR 型別後之其餘外來型
    別與被告型別相符，研判該外來型別來自被告之機率較隨機
    人之機率高；長褲採樣標示00000000處、內褲內側採樣標示
    00000000處、內褲外側採樣標示00000000處之Y 染色體DNA-
    STR 型別與被告之Y 染色體DNA-STR 型別相同，不排除來自
    被告或與其具同父系血緣關係之人，有刑事警察局99年7 月
    1 日刑醫字第0990081818號鑑定書、99年10月11日刑醫字第
    0990126760號鑑定書、告訴人A 女所著長褲、內褲採樣標示
    照片附卷可稽（偵8165號卷第56至58頁、第59至61頁、第82
    至84頁），前揭鑑定結果，適與告訴人A 女證稱被告以舌頭
    碰觸A 女性器為口交、將其生殖器插入A 女陰道內為性交，
    惟因A 女手機響起，被告停止性交動作抽出生殖器致未射精
    ，惟於A 女之下體留下體液，因此A 女所著長褲之褲檔附近
    （即上開長褲採樣標示00000000處）、所著內褲之內、外側
    雖未檢出精子細胞，惟以體染色體DNA-STR 型別分析法，在
    長褲採樣標示處、內褲外側採樣標示處，檢出告訴人A 女及
    被告之混合型別，以男性Y 染色體DNA-STR 型別分析法，於
    上開長褲、內褲內、外側採樣標示處，均檢出與被告之Y 染
    色體型別相同之情節完全相符，堪認證人A 女指稱被告於上
    開時地，乘A 女酒醉不能抗拒而為性交，應非虛妄。又上開
    鑑定書就「內褲內側採樣標示00000000處」雖記載所檢出之
    「Amelogenin型別」為「X,X 」（偵8165號卷第57、65頁）
    ，被告之辯護人據此辯稱該採樣標示處並未採得Y 染色體，
    鑑驗結論稱檢測出混合型DNA-STR ，不排除混有被告之DNA
    ，顯有矛盾云云。惟查，內褲內側採樣標示00000000處斑跡
    混有男女DNA ，進行體染色體DNA-STR 型別檢測時，因女性
    DNA 量大於男性DNA 量10倍以上，故僅能檢出女性DNA-STR
    型別與告訴人A 女相符，而無法檢出男性DNA-STR 型別，另
    該處進行男性Y 染色體DNA-STR 型別檢測，發現其男性Y 染
    色體DNA-STR 型別與被告相同，有刑事警察局100 年2 月24
    日刑醫字第100001731 號函在卷可參（本院卷一第104 頁）
    ，可徵「內褲內側採樣標示00000000處」之斑跡本即混有男
    女DNA ，僅係因女性DNA 量高於男性DNA 量甚多，致刑事警
    察局進行「體染色體DNA-STR 型別分析」時僅能檢出女性DN
    A ，惟採用另一種分析即「Y 染色體DNA-STR 型別分析」時
    （與「體染色體DNA-STR 型別分析」係不同之分析方法），
    則於該處檢出與被告Y 染色體型別相同之Y 染色體，是上開
    鑑定結論並無矛盾，辯護人以前詞置辯，顯屬誤認，殊無足
    採。
三、復查，證人即告訴人A 女證稱：伊在MICASA酒店喝了數瓶啤
    酒後，很想上廁所，夜店人太多，伊當時已喝醉，被告扶著
    伊的手臂，將伊拉進男生廁所2 次，第1 次伊上完後換被告
    上廁所，伊站在旁邊等；第2 次伊坐在馬桶上廁所時時，發
    現被告站在伊正面，朝伊肚臍下尿，伊有大聲問被告為何這
    麼做，伊不敢動，怕被告的尿液灑到伊身體其他地方，被告
    的尿液往下流，沒有沾到伊內褲、長褲及伊的下體，當時伊
    雖然喝得有點醉，還是有注意到不要讓衣服被尿沾溼，伊當
    時有將上拉起以免遭沾到被告的尿液，伊上廁所是將長褲、
    內褲褪到膝蓋的部位才坐上馬桶，後來有人敲廁所門，伊將
    尿都擦乾淨才出廁所等語（他1672號卷第7 、8 、42、43頁
    、本院卷一第158 頁正、背面、第167 頁正面），並當庭指
    出被告斯時朝A 女之下腹部小解（本院卷一第158 頁背面）
    ，依A 女上開證述，被告係於A 女坐於馬桶上時（他1672號
    卷第54頁下方照片），朝向A 女之下腹部解尿，則被告之尿
    液應沿著A 女下腹部流入馬桶內，實無可能於A 女採取坐馬
    桶姿勢之情況下，流入A 女之下體而與A 女之DNA 混合；卷
    附刑事警察局100 年2 月24日刑醫字第1000017313號覆函雖
    稱：內褲外側採樣標示00000000處及長褲外側採樣標示0000
    0000處之斑跡，僅知該二處斑跡含有男性細胞，但無法研判
    是否為精液或何種體液（本院卷第104 頁），依此鑑定意見
    ，尚無從證明於告訴人A 女之長褲、內褲檢出之被告DNA 來
    自被告之尿液；抑且，依A 女證稱其在坐於廁所馬桶時，長
    褲、內褲均褪至膝蓋以下，而被告之尿液不可能流入A 女下
    體，業如前述，上開採樣標示處均位於A 女之生殖器處，堪
    認該等採樣標示處檢出之被告DNA 、Y 染色體，並非被告之
    尿液，應係被告對A 女為口交、性交時遺留之體液。至被告
    及其辯護人辯稱：被告在MICASA酒店時，曾與告訴人A 女共
    飲1 杯酒，可能是混著被告與A 女唾液之酒汁滴到A 女衣物
    ，因此驗出被告之DNA 云云（本院卷一第57頁正面、卷二第
    66頁正面），惟上開鑑定書採樣位置係人體之私密部位（尤
    其是內褲內、外側），豈可能於飲酒時遭滴下之酒汁沾染而
    致含有被告之體液，被告及辯護人上開辯解，嚴重悖離常理
    ，要無足取。
四、辯護人辯稱：告訴人A 女稱當天所穿內褲有血跡，上開刑事
    警察局鑑定書卻未提及內褲有A 女之血跡，是刑事警察局採
    樣鑑定之衣物，不能證明確係告訴人A 女於案發當天所穿著
    ，且可能遭其他衣物沾染云云。惟查，上開長褲、內褲為告
    訴人A 女於案發當時所著衣物，經證人A 女、A 女之夫代號
    00000000A 證述明確（本院卷一第167 頁正面、第168 頁正
    面、第193 頁正面），證人即告訴人A 女並證稱：伊回家後
    發現內褲靠生殖器部位內側褲底有一點血跡，大小比一元硬
    幣還小等語（他1672號卷第45頁、本院卷一第160 頁正面、
    第162 頁背面），而上開刑事警察局鑑定書並未進行血跡檢
    測，有刑事警察局100 年2 月24日刑醫字第1000017313號函
    附卷可稽（本院卷一第104 頁），雖依卷附內褲內側採樣照
    片無法識別血跡（偵8165號卷第60頁下方照片），惟衡諸告
    訴人提出該內褲供鑑定之時間距上開案發時間已約3 週，血
    跡面積又甚小，因血色乾涸或採樣剪下致未能以肉眼從照片
    識別，亦屬可能，尚非得以此逕認該內褲非告訴人A 女於案
    發時所著；抑且，若非告訴人A 女於案發當天於被告為性交
    後穿上該等長褲、內褲，致被告遺留於A 女下體、下半身皮
    膚之體液附著長褲、內褲上，豈致於長褲、內褲檢出被告之
    DNA 及Y 染色體；縱告訴人A 女於案發後，未立即報案，而
    將該長褲、內褲與A 女之其他衣物裝在一起，實無可能因此
    導致長褲之褲檔處、內褲褲底內、外側沾染被告之DNA 及Y
    染色體，辯護人所辯，顯無足採。
五、再查，告訴人A 女酒醉酩酊離開MICASA酒店時，搭乘被告駕
    駛之汽車前往被告租屋處，經證人即告訴人A 女於警、偵訊
    、本院證述一致（他1672號卷第8 、434 頁、本院卷一第12
    5 頁正面、第159 頁正面、第189 頁背面），被告雖辯稱當
    天係與告訴人A 女搭計程車離開云云，並援引證人柏思楷證
    稱：伊於99年4 月24日早上5 、6 時許離開MICASA酒店，伊
    從遠距離看到被告與告訴人A 女從全家便利商店出來，伊與
    被告、告訴人A 女在酒店門口道別，2 人坐計程車離開酒店
    ，伊當時只看到被告、A 女要離開，沒有看到其他友人準備
    離開云云（本院卷二第52頁正面、第54頁背面、第55頁正面
    ），惟查，證人柏思楷上開證述被告與告訴人A 女搭計程車
    離開酒店之情節，與被告供稱：當天伊在MICASA酒店期間，
    未與告訴人A 女去全家便利商店，證人柏思楷與伊及告訴人
    A 女道別時，旁邊還有很多人等語（本院卷二第62頁背面）
    相互歧異；而證人即告訴人A 女證稱當時搭乘被告駕駛之車
    輛為一般自小客車，顏色為深黑色或深藍色等語（他1672號
    卷第8 頁、本院卷一第125 頁正面），與被告供稱其駕駛之
    汽車為黑色TOYOTA等語相符（他1672號卷第31、65頁、本院
    卷二第62頁正面），足證告訴人A 女當天確搭乘被告駕駛之
    汽車而非計程車，否則告訴人A 女何致知悉被告座車之車型
    、顏色；抑且，證人柏思楷證稱認識被告已達2 年，與告訴
    人A 女則為初識等語（本院卷二第53頁正面），被告並供承
    其認識證人柏思楷早於告訴人A 女結識證人柏思楷之時間等
    語（本院卷二第56頁正面），堪認證人柏思楷上開證述實係
    迴護附和被告之詞，不足採信。又告訴人A 女在被告租屋處
    ，接到A 女之夫來電時，將手機交給被告詢問地址，被告稱
    其不會說中文，無法告知地址等情，經證人即A 女之夫代號
    00000000A 證述如前，被告並供承其斯時未告知A 女之夫地
    址，因其不知中文地址等語（本院卷二第64頁背面），被告
    既無法以中文向計程車司機表達其租屋處地址，實難採認其
    與告訴人A 女一同搭計程車離開酒店；被告雖辯稱其以中文
    指示計程車司機「我要去天母，中山北路7 段，左轉，右轉
    」云云（本院卷二第64頁正面），惟被告上址租屋處位於「
    行義路」而非「中山北路7 段」（被告經營之墨西哥餐廳則
    位於中山北路7 段，本院卷一第174 頁），顯見被告無法以
    中文告知計程車司機其租屋處地址，其辯稱與告訴人A 女搭
    計程車離開，告訴人A 女指述不實云云，亦不足採。
六、被告雖於本院審理期日辯稱告訴人A 女下車後，自己走路，
    其未攙扶A 女云云（本院卷二第61頁正面），然查，被告於
    偵查中供稱斯時A 女靠在其旁邊，其扶著A 女等語（他1672
    號卷第65頁），被告於本院審理時翻異前供，實無足採；又
    A 女之夫代號00000000A 於99年4 月24日早上6 時12分許撥
    A 女手機，被告始停止性侵動作，業經認定如前，告訴人A
    女此時因接獲其夫來電催促返家，勉力提起精神逃離被告租
    屋處，在警衛室等候其夫時，仍無法站立而蹲在地上等情，
    經證人A 女、A 女之夫前開證述綦詳，自無從以告訴人A 女
    自當天早上6 時12分許至7 時40分許期間，與A 女之夫通話
    次數、A 女自行離開被告租屋處，而逕推論告訴人A 女於被
    告停止性侵動作前非處於酒醉類似身體、精神障礙而不能抗
    拒之情狀；辯護人另辯稱告訴人A 女於案發後，仍寄發電子
    郵件予被告及證人柏思楷，表示感謝被告對其之友誼，信末
    尚標示「笑臉」符號，可證被告並未對其乘機性交云云，並
    援引告訴人A 女於99年4 月26日寄給被告、99年4 月25日寄
    給證人柏思楷之電子郵件為據（本院卷一第76、206 頁），
    證人即告訴人A 女證稱：案發後伊發現居留證不見，伊是以
    社交、客套的語氣詢問被告居留證之事，伊有向被告表示被
    告對伊性侵的事是不對的，後來伊的居留證並未找到，伊申
    請補發；伊的電子郵件有設定固定的署名方式，信末「笑臉
    」之簽名是固定的，已使用很久；伊未寫過電子郵件給證人
    柏思楷等語（本院卷一第129 頁背面、第162 頁正面、第16
    5 頁背面、本院卷二第55頁正面），經查，告訴人A 女於99
    年4 月26日寄給被告之電子郵件（以西班牙文書寫）內容大
    致為「你好嗎，我的一些問題已慢慢好了，解決了，你有找
    到我的居留證嗎」，有本院100 年1 月14日準備程序筆錄可
    稽（本院卷一第58頁正面），與告訴人A 女上開證稱係為詢
    問居留證之事而寫信給被告之情節相符，且依卷附告訴人A
    女之居留證影本（置於本院卷一密封證物袋內），該居留證
    係於99年5 月24日補發，堪認告訴人A 女之居留證確於案發
    時遺失，則告訴人A 女以上開電子郵件詢問被告，尚非違常
    情；又告訴人A 女上開電子郵件信箱寄件人之署名方式原本
    即設定為「笑臉」，經本院當庭勘驗無訛，有勘驗筆錄可稽
    （本院卷第165 頁背面），堪認上開電子郵件信末之「笑臉
    」署名並非單獨針對被告或於某特定時點而使用，此自被告
    提出告訴人A 女於案發前寄予被告之電子郵件即附有相同之
    「笑臉」署名甚明（本院卷一第71至73頁），是辯護人辯稱
    告訴人A 女於案發後尚寄送語氣熱絡、「笑臉」署名之電子
    郵件予被告，難認遭性侵云云，顯無足採；至形式上由告訴
    人A 女寄予證人柏思楷之電子郵件，告訴人A 女否認係其寄
    予證人柏思楷，惟徵諸該文件內容，實與本案被告性侵告訴
    人A 女之情節無涉，無從據以否定告訴人A 女於本件所為指
    述，辯護人以此置辯，亦無足取。
七、另被告及其辯護人聲請傳訊證人Jorge Chocano ，待證事項
    為告訴人A 女於99年4 月16日曾向此證人表示畏懼丈夫強勢
    ，想逃離家裡，想與被告進一步交往，於99年4 月24日是跟
    隨被告進入男廁，並非被告強行拉A 女進入男廁云云。惟上
    開待證事項與本件被告於其租屋處涉犯乘機性交之犯行並無
    關聯性，不論告訴人A 女之婚姻狀況如何，其性自主意思決
    定權仍應受保護，被告利用A 女酒醉不能抗拒對之為性交，
    即屬不法；至告訴人A 女於MICASA酒店因泥醉而與被告共同
    進入男廁，經告訴人A 女前開證述明確，無庸重複訊問證人
    ，爰認上開證人並無傳訊必要。綜上所述，被告及辯護人所
    辯，均不足採。本件被告犯行事證明確，堪以認定，應依法
    論科。
八、按稱性交者，謂非基於正當目的所為之以性器進入他人之性
    器、肛門或口腔，或使之接合之行為，或以性器以外之其他
    身體部位或器物進入他人之性器、肛門或使之接合之行為，
    刑法第10條第5 項定有明文，次按刑法第221 條第1 項之強
    制性交罪與同法第225 條第1 項之乘機姦淫罪，其主要區別
    在於犯人是否施用強制力及被害人不能抗拒之原因如何造成
    ，為其判別之標準。如被害人不能抗拒之原因，為犯人所故
    意造成者，應成立強制性交罪，如被害人不能抗拒之原因，
    非出於犯人所為，且無共犯關係之情形，僅於被害人心神喪
    失或其他相類之情形不能抗拒時，犯人乘此時機以行姦淫行
    為者，則應依乘機姦淫罪論處（最高法院71年度臺上字第15
    62號判例參照）。又刑法第225 條第1 項乘機姦淫罪，所謂
    相類心神喪失之情形，係指被害人雖非心神喪失，但受姦淫
    時，心意模糊，既無同意姦淫之理解，又無抗拒姦淫之能力
    ，如昏暈、酣眠、泥醉等是（最高法院73年臺上字第2526號
    判決參考）。本件告訴人A 女於MICASA酒店係自願飲酒，並
    無證據足資認定被告故意造成A 女酒醉，且A 女經診斷，身
    體各部位均無外傷，可知A 女遭性侵時並未強力抵抗，否則
    其身體應會出現大小不等之傷害，堪認被告係乘A 女酒醉不
    能抗拒之際而為性交行為。核被告所為，係犯刑法第225 條
    第1 項之乘機性交罪。爰審酌被告不顧他人性自主意思決定
    自由，為逞一時慾念，竟乘告訴人A 女酒醉不知反抗之際，
    對A 女為性交、致A 女身心俱受重創，其個人精神健康及家
    庭生活均受負面影響，然被告自案發迄今，一再飾詞否認，
    意圖卸責而毫無悔意，並未與告訴人A 女協調和解，暨其犯
    罪動機、目的、手段、所生危害等一切情狀，量處如主文所
    示之刑。
據上論斷，應依刑事訴訟法第299 條第1 項前段，刑法第225 條
第1 項，判決如主文。
本案經檢察官薛嘉珩到庭執行職務。
中    華    民    國  100     年    6    月    24     日
                  刑事第七庭審判長法  官  王梅英
                                  法  官  梁哲瑋
                                  法  官  陳美彤
以上正本證明與原本無異。
如不服本判決應於收受送達後10日內向本院提出上訴書狀，並應
敘述具體理由。其未敘述上訴理由者，應於上訴期間屆滿後20日
內向本院補提理由書( 均須按他造當事人之人數附繕本) 「切勿
逕送上級法院」。
                                  書記官  吳旻玲
中    華    民    國  100     年    6     月    24    日
附錄本判決論罪法條全文
中華民國刑法第225條第1項
對於男女利用其精神、身體障礙、心智缺陷或其他相類之情形，
不能或不知抗拒而為性交者，處3 年以上10年以下有期徒刑。